最高法院刑事判決                              八十七年度台上字第一○六七號
    上  訴  人  甲○○
    選任辯護人  吳春生律師
    上  訴  人  乙○○
右上訴人等因走私案件，不服台灣高等法院高雄分院中華民國八十六年十月二十二日
第二審更審判決（八十六年度上更(一)字第三三九號，起訴案號：台灣高雄地方法院檢
察署八十五年度偵字第九二○八號），提起上訴，本院判決如左：
    主  文
原判決關於甲○○部分撤銷，發回台灣高等法院高雄分院。
其他上訴駁回。
    理  由
一撤銷發回部分
本件原判決維持第一審論處上訴人甲○○共同連續運送私運管制物品進口，逾公告數
額之走私物品罪刑，駁回甲○○在第二審之上訴，固非無見。
惟查：科刑之判決書，其事實之記載與理由之說明，必須互相一致，始為適法。本件
原判決於事實欄一內記載「嗣於同日二十二時三十分許，甲○○駕駛上開自小貨車行
經高雄縣鳳山市○○街和自立街口，欲沿街向各檳榔攤或雜貨店銷售該批洋菸時，為
警當場查獲，因而銷售未遂」，而於理由三內則謂「甲○○雖以營利之意圖而購入私
運進口逾公告數額之管制物品，惟尚未出售即被查獲，不構成銷售走私物品罪」，其
事實認定與理由說明，顯不相一致，難謂適法。又原判決於事實欄二內載明「甲○○
乃承前意圖營利之概括犯意，於民國八十五年四月十六日，以約新台幣（下同）二十
萬元之價格向『宏仔』購買未貼專賣憑證之大陸走私酒『宮廷蟻王液』一百九十五箱
，由『宏仔』先僱用案外人邱景松所駕駛之ＩＦ－五○二營業大貨車運送該批大陸酒
至高速公路楠梓交流道附近與甲○○所駕駛之ＸＺ－一四四九號自小貨車碰面後，再
駛往高雄縣水管路十五巷三十七號門前卸貨」，似認邱景松為『宏仔』者僱用為運送
該批大陸酒之人，然於理由二(二)內竟論述「又甲○○於八十五年四月十六日僱用邱景
松所駕駛之ＩＦ－五○二營業大貨車運送三千九百瓶大陸酒，至高雄縣水管路十五巷
三十七號門前卸貨」，則認邱景松係甲○○僱用為運送該批大陸酒之人，其事實記載
與理由說明，互相矛盾。本院前次發回意旨業予指明，原審仍未究明，遽論甲○○連
續運送私運管制物品進口，逾公告數額之走私物品罪，自有違誤。甲○○上訴意旨指
摘原判決此部分不當，為有理由，應認原判決此部分仍有發回更審之原因。
二上訴駁回部分
按刑事訴訟法第三百七十七條規定，上訴於第三審法院，非以判決違背法令為理由，
不得為之，是提起第三審上訴，應以原判決違背法令為理由，係屬法定要件，如果上
訴理由並未指摘原判決有何違法，自應認其上訴為違背法律上之程式，予以駁回。本
件上訴人乙○○上訴意旨，僅以「原判決對於乙○○有利之證據漏未審酌，殊難令人
甘服」為惟一理由，而於原判決如何違背法令並無一語涉及，自屬違背法律上之程式
，應予駁回。
據上論結，應依刑事訴訟法第三百九十七條、第四百零一條、第三百九十五條後段，
判決如主文。
中      華      民      國    八十七    年      三      月     十九     日
                              最高法院刑事第五庭
                                  審判長法官  陳  錫  奎
                                        法官  洪  清  江
                                        法官  吳  昆  仁
                                        法官  李  伯  道
                                        法官  陳  宗  鎮
      右正本證明與原本無異
                                              書  記  官
中      華      民      國    八十七    年      三      月    二十五    日
